臺灣基隆地方法院刑事判決              100年度訴字第793號
公  訴  人  臺灣基隆地方法院檢察署檢察官
被      告  張信強
上列被告因毒品危害防制條例案件，經檢察官提起公訴（100 年
度撤緩毒偵字第61號），被告於準備程序進行中，就被訴事實為
有罪之陳述，經本院合議庭裁定由受命法官獨任進行簡式審判程
序，判決如下：
    主  文
張信強施用第一級毒品，累犯，處有期徒刑柒月。
    犯罪事實
一、張信強前因施用毒品案件，經觀察、勒戒後，因認有繼續施
    用毒品之傾向，經本院以90年度毒聲字第1637號裁定令入戒
    治處所強制戒治，於民國91年5 月6 日因停止戒治接續執行
    另案徒刑，期滿未經撤銷停止戒治，於91年12月20日執行完
    畢，並經臺灣基隆地方法院檢察署檢察官以91年度戒毒偵字
    第88號不起訴處分；復於上開強制戒治執行完畢後5 年內再
    度施用第一、二級毒品案件，經前開檢察署檢察官以94年度
    毒偵字第3001號提起公訴，本院以95年度訴字第254 號判決
    判處有期徒刑1 年、5 月，應執行有期徒刑1 年4 月確定，
    再由本院以96年度聲減字第129 號裁定減刑為有期徒刑6 月
    、2 月15日，應執行有期徒刑8 月，於96年7 月16日執行完
    畢（構成累犯）。復因施用第一級毒品案件，經臺灣高等法
    院以98年度上訴字第3800號判決判處有期徒刑7 月確定，於
    99年6 月26日縮刑期滿執行完畢（構成累犯）。
二、詎張信強猶未戒除毒癮，基於施用第一級毒品海洛因之犯意
    ，於100 年3 月31日20時許，在其基隆市○○區○○路28巷
    23之2 號住處，以將海洛因摻水置入注射針筒後再注射身體
    之方式，施用第一級毒品海洛因1 次。嗣於同年4 月1 日17
    時30分許，因其為毒品列管人口，為警通知到局採尿送驗，
    結果呈嗎啡陽性反應，而悉上情。
三、案經基隆市警察局第一分局報告臺灣基隆地方法院檢察署檢
    察官偵查起訴。
    理  由
一、本件被告所犯者非為死刑、無期徒刑、最輕本刑為3 年以上
    有期徒刑之罪或高等法院管轄第一審案件，其於準備程序進
    行中，先就被訴事實為有罪之陳述，經告知其簡式審判程序
    之旨，並聽取公訴人及被告之意見後，本院依刑事訴訟法第
    273 條之1 第1 項之規定，裁定由受命法官獨任進行簡式審
    判程序，且依同法第273 條之2 規定，簡式審判程序之證據
    調查，不受第159 條第1 項、第161 條之2 、第161 條之3
    、第163 條之1 及第164 條至第170 條規定之限制，合先敘
    明。
二、前揭犯罪事實，業據被告張信強於本院準備程序及審理時坦
    承不諱，又經被告同意，為警採集之尿液經送驗結果呈現嗎
    啡之陽性反應，此有基隆市警察局第一分局列管毒品人口尿
    液檢體採集送驗紀錄表（尿液檢體編號：Ｚ000000000000 ）
    及台灣檢驗科技股份有限公司100 年4 月22日濫用藥物檢驗
    報告各1 份附卷可稽，且參之以酵素免疫分析或薄層定性分
    析等方式為初步篩檢者，檢驗結果雖有相當程度偽陽性之可
    能，然以氣（液）相層析、質譜分析之儀器為交叉確認者，
    檢驗結果出現偽陽性之機率則極低，因而具有公信力，核足
    為對涉嫌人不利之認定；尤以「毒品施用後於尿液、血液中
    可檢出之最大時限，與施用劑量、施用頻率、施用方式、施
    用者飲水量之多寡、個人體質、代謝情況、檢體收集時間點
    及所用檢測方法之靈敏度等因素有關，因個案而異。依據
    Clarke's Isolation Identification of Drugs第二版記載
    ，血液中藥物之半衰期（濃度減半所需時間）分別為古柯鹼
    0.7-1.5 小時、海洛因3 分鐘（其代謝物為嗎啡2-3 小時）
    、嗎啡2-3 小時、大麻20-36 小時、安非他命12小時（當尿
    液偏酸性時，為4-8 小時）、甲基安非他命9 小時、
    Ketamine2-4 小時，而MDMA約8.49小時。一般於尿液中可檢
    出之最大時限，古柯鹼為施用後1-4 天、海洛因2-4 天、嗎
    啡2-4 天、大麻1-10天、安非他命1-8 天、甲基安非他命1-
    5 天、MDMA1-4 天、MDA1-4天、Ketamine2-4 天。此曾經行
    政院衛生署藥物食品檢驗局以92年7 月23日管檢字第
    0920005609號函釋在案，足認被告於本院準備程序、審理中
    所為任意性自白與犯罪事實相符，本件犯罪事證明確，被告
    犯行洵堪認定，應依法論科。
三、查海洛因係毒品危害防制條例第2 條第2 項第1 款所定之第
    一級毒品。核被告張信強所為，係犯毒品危害防制條例第10
    條第1 項之施用第一級毒品罪。再被告有事實欄所示論罪科
    刑執行完畢情形，有臺灣高等法院被告前案紀錄表乙份附卷
    可查，其於有期徒刑執行完畢後5 年內，故意再犯本件有期
    徒刑以上之罪，為累犯，依刑法第47條第1 項加重其刑。爰
    審酌被告曾有施用毒品之前科仍不知戒除，惟犯罪後坦承犯
    行，且所犯之施用毒品犯行乃戕害自己身心健康，並未危及
    他人等一切情狀，量處如主文所示之刑。
據上論斷，應依刑事訴訟法第273 條之1 第1 項、第299 條第1
項前段，毒品危害防制條例第10條第1 項，刑法第11條前段、第
47條第1 項，判決如主文。
本案經檢察官林明志到庭執行職務。
中    華    民    國   100    年    11    月    30    日
                  刑事第五庭法    官  吳佳齡
以上正本證明與原本無異。
如不服本判決應於收受送達後10日內向本院提出上訴書狀，並應
敘述具體理由；其未敘述上訴理由者，應於上訴期間屆滿後20日
內向本院補提理由書(均須按他造當事人之人數附繕本)「切勿逕
送上級法院」。
中    華    民    國   100    年    11    月    30    日
                            書 記 官  莊智凱
附錄論罪法條：
毒品危害防制條例第10條
施用第一級毒品者，處 6 月以上 5 年以下有期徒刑。
施用第二級毒品者，處 3 年以下有期徒刑。